---
format: 
  pdf: 
    mainfont: "Source Sans Pro"
    sansfont: "Source Sans Pro"
    geometry:
      - top=0.5in
      - right=0.75in
      - bottom=0.4in
      - left=0.75in
    number-sections: true
    include-in-header: 
      - "report-header.tex"
    toc: false
editor: source
execute:
  warning: false
  echo: false
---
\sffamily
\thispagestyle{empty}
\color{HM}
\includegraphics[width=4cm]{HM_Schriftzug_Logo_rot_RGB.pdf}\hfill\large\texttt{Praktikums-Ausarbeitung}\textbf{: Chromatische Pupillometrie}\normalsize
\vspace{-0.2in}
\rule{17.78cm}{0.5mm}

```{r setup, include=FALSE}
library(cowplot)
library(tidyverse)
library(mgcv)
library(gt)
library(ggtext)
library(itsadug)
library(gghighlight)
library(ggforce)
library(patchwork)
library(png)
load(file="Workspace.RData")

theme_set(theme_cowplot(font_size = 10.5, font_family = "sans"))
```


```{r, echo=FALSE, fig.height = 4.8, fig.width = 6.5}
#| fig-align: "center"
Plot9 <- Plot7+coord_cartesian(ylim = c(50, NA))+theme_cowplot(font_size = 10.5, font_family = "sans") + theme(plot.title = element_textbox_simple(margin = margin(b=10)), plot.margin = margin(t=1))

Diff_model <- plot_diff(Model,
          view = "Time",
          comp = list(Stimulus = c("red", "blue")),
          sim.ci = TRUE,
          main = "Differenz der beiden Stimuli inkl. 95% CI (GAM-Modell)",
          print.summary = FALSE,
          ylab = "Pupillendurchmessers (%)",
          xlab = "Zeit (s)",
          plot = FALSE)

Phase <- function(x) {
  lagx <- lag(x)
  count <- 0
  output <- numeric(length(x))
  for(i in seq_along(x)) {
    if(x[i]==FALSE) {
      output[i] <- NA
    }
    else if(x[i]==TRUE & lagx[i] == FALSE) {
      count <- count+1
      output[i] <- count
    }
    else {
      output[i] <- count
    }
  }
  output
}

Plot11 <- Diff_model %>% 
  rowwise() %>% 
  mutate(Sig = !between(0, left = est-sim.CI, right = est+sim.CI)) %>% 
  ungroup() %>% 
  mutate(Phase = Phase(Sig)) %>% 
  ggplot(aes(x=Time, y = est)) + 
  geom_hline(aes(yintercept =0))+
  geom_ribbon(aes(ymin = est-sim.CI, ymax = est+sim.CI), alpha = 0.1)+ 
  geom_ribbon(aes(ymin = est-sim.CI, ymax = est+sim.CI, group = Phase, fill = Sig))+ 
  geom_line(linewidth=0.5)+
  geom_line(linewidth=.75, aes(group = Phase, col = Sig))+
  labs(y="Pupillendurchmesser (%)", x = "Zeit (s)", title = "<span style = 'color:darkgreen'>Signifikante</span> Differenz abhängig vom Stimulus (95% CI)")+
  theme(plot.title = element_textbox_simple())+
  scale_fill_manual(values=c("#54959300", "#00640020"), guide = "none")+
  scale_color_manual(values=c("#54959300", "#006400"), guide = "none")

Plot9 / Plot11


```


```{r, echo = FALSE, warning=FALSE, message = FALSE}
#| fig-align: "center"

Table0 %>% 
  cols_hide(3:4) %>% 
  tab_caption(caption = NA) %>% 
  tab_options(column_labels.hidden = TRUE) %>% 
  tab_style(style = cell_text(weight = "bold"), location = (cells_body())) %>%
  gtsave(file = filename2, path = filepath_tmp)

Tableinset <- png::readPNG(paste0(filepath_tmp, "/", filename2), native = TRUE)

prop <- dim(Tableinset)[1]/dim(Tableinset)[2]

Plot10 <- Plot_par3()+ labs(title = NULL) + inset_element(Tableinset, left = 0.4, bottom = 0.1, right = 1, top = 0.1+0.6*prop)

Stat_Analysis %>% arrange(Parameter) %>% 
  select(Parameter, estimate, conf.low, conf.high, p.value) %>% 
  #für die Tabelle müssen die Parameterbezeichnungen noch angepasst werden
  mutate(Parameter = recode(Parameter, C_max = ("C<sub>max</sub>"),
                             P_6 = ("P<sub>6</sub>")),
         across(.cols = c(2:4), ~round(.x, digits = 1)),
         estimate = str_c(estimate, " (", conf.low, ", ", conf.high, ")"),
         p.value=case_when(p.value > 0.05 ~ ">0.05",
                           p.value < 0.001 ~ "<0.001",
                           p.value < 0.01 ~ "<0.01",
                           TRUE ~ "< 0.05")) %>% 
   select(-conf.low, -conf.high) %>% 
   {as_tibble(cbind(nms = names(.), t(.)))} %>% 
   mutate(nms= recode(nms, 
                      Parameter = "Par",
                      estimate = "Diff",
                      p.value = "p")) %>% 
   rbind(c("Plot", NA, NA, NA)) %>% 
  gt(rowname_col = "nms") %>% 
  tab_header(title = md("Auswertung ausgewählter Parameter mit dem *Exakten Wilcoxon-Rang-Summen Test*")) %>% 
     fmt_markdown(columns = 3:4, rows = 1) %>% 
     text_transform(
    locations = cells_body(columns = "V3", rows = 4),
                 fn = function(x) {
                  ggplot_image(Plot_par1(fontsize = 24) + labs(title = NULL), height = 240, aspect_ratio = 0.92)
                 }) %>%
     text_transform(
    locations = cells_body(columns = "V4", rows = 4),
                 fn = function(x) {
                  ggplot_image(Plot_par2(fontsize = 24)+ labs(title = NULL), height = 240, aspect_ratio = 0.92)
                 }) %>%
        text_transform(
    locations = cells_body(columns = "V2", rows = 4),
                 fn = function(x) {
                  ggplot_image(Plot10, height = 240, aspect_ratio = 0.92)
                 }) %>%
      tab_options(table.width = pct(100),
                  column_labels.hidden = TRUE)  %>%
   tab_style(style = cell_text(color="darkgreen"), locations = cells_body(columns =V2, rows = V2 %in% c("<0.05", "<0.01", "<0.001"))) %>% 
   tab_style(style = cell_text(color="darkgreen"), locations = cells_body(columns =V3, rows = V3 %in% c("<0.05", "<0.01", "<0.001"))) %>% 
   tab_style(style = cell_text(color="darkgreen"), locations = cells_body(columns =V4, rows = V4 %in% c("<0.05", "<0.01", "<0.001"))) %>% 
  tab_footnote(md("Bezieht sich auf den geschätzten Median-Unterschied (mit 95% Konfidenzintervall) aus dem Wilcoxon-Test. Der Wert weicht ggf. von den Unterschieden der im Plot gezeigten *Mittelwerte* ab."),
               locations = cells_stub(rows = 2)) %>% 
  tab_footnote(md("AUC: Area under the curve; C<sub>max</sub>: Min. Pupillendurchmesser; P<sub>6</sub>: Durchmesser 6 Sekunden nach Lichtreizende")) %>% 
  tab_style(style = cell_text(size = "large", weight = "bold"), location = cells_title(groups = "title")) %>%
  tab_style(style = cell_text(weight = "bold"), location = list(cells_body(rows = 1))) %>%
  tab_style(style = cell_text(size = 18), location = list(cells_body(rows = 1:3))) %>% 
   gtsave(file = filename, path = filepath_tmp, vwidth = 800)

```

\begin{figure}[!h]
  \centering
  \includegraphics[width=6.3in]{`r paste0(filepath_tmp, "/", filename)`}
\end{figure}


\vfill
\textcolor{HM}{\rule{17.78cm}{0.5mm}}

\small\emph{Erstellt `r Sys.Date()`} 
\hfill\small\emph{Versuchsleiter: `r versuchsleiter`, Proband: `r proband`, Auswerter: `r auswerter`}